臺灣高等法院臺中分院交通事件裁定　　　　　　　　九十一年度交抗字第一二五號
　　抗　告　人
　　即受處分人　甲○○
右列抗告人因違反道路交通管理處罰條例案件，不服臺灣臺中地方法院中華民國九十
年十二月二十七日裁定（九十年度交聲字第二四七號），提起抗告，本院裁定如左：
    主  文
抗告駁回。
    理  由
一、按在前行車之右側超車，或超車時未保持適當之間隔，或未行至安全距離即行駛
    入原行路線者，處新臺幣（下同）一千二百元以上二千四百元以下罰鍰，道路交
    通管理處罰條例第四十七條第一項第三款定有明文。復依違反道路交通管理事件
    統一裁罰標準表規定，於期限內繳納罰款者，處以法定最低額，逾期者，處以法
    定最高額。另行為人有本條例之情形者，應填製舉發違反道路交通管理事件通知
    單（以下簡稱通知單），並於被通知人欄予以勾記，其通知聯依下列規定辦理：
    當場舉發者，應填記駕駛人或行為人姓名﹑性別﹑出生年月日﹑地址﹑身分證統
    一號碼及車主姓名、地址、車牌號碼﹑車輛種類。被查獲之駕駛人或行為人為受
    處分人時，應將該通知單填記後交付該行為人簽名或蓋章收受之；拒絕簽章者，
    並記明其事由，視為已收受，違反道路交通管理事件統一裁罰標準及處理細則第
    十一條第一項第一款亦定有明文。
二、抗告人即受處分人甲○○（以下簡稱抗告人）聲明異議意旨略以：因案發時前車
    遇紅燈且越過停止線停止於斑馬線又未打方向燈，抗告人見前方紅綠燈右轉指示
    燈已亮，但前車依然保持停止且仍未打方向燈，抗告人即超越前車右側右轉，當
    抗告人於超越前車右側至兩車平行時，前車忽然右轉致造成前車右側板金擦撞及
    抗告人車輛保險桿脫落；依上述肇事現場為一丁字路口，前車停止位置已超過停
    車線，故肇事位置並無中心線，且前車於紅燈至綠燈右轉指示燈亮時止，並未標
    示方向燈告知抗告人（亦即後方來車）是否右轉或左轉，以致肇事。是故原處分
    機關處分顯有違誤，為此聲明異議云云。
三、原裁定以抗告人所有之車牌號碼ＰＥ－二四六三號自小客車，於民國九十年六月
    二十五日十五時五十八分許，在臺中縣后里鄉○○路與南村路口，由其本人駕駛
    因「在前行車之右側超車或超車未保持適當之間隔或未行至安全距離即行駛入原
    行駛路線者（交通事故當事人檢舉）」，為臺中縣警察局大甲分局執勤員警后里
    分駐所掣單舉發一節，業據證人即執勤員警吳皇儀於原審調查時結證屬實，並有
    中縣警交字第Ｈ00000000號舉發違反道路交通管理事件通知單、臺中縣
    警察局大甲分局甲警交裁字第三二六六六號函、Ａ３類道路交通事故調查表一份
    及雙方交通事故談話紀錄表各一份、照片四張等在卷可憑。依舉發員警吳皇儀於
    原審調查時證稱：因對方舉發他違規，當時沒有人受傷，該路口是三個燈有右轉
    指示燈，我是依雙方陳述並參酌現場圖及照片認為異議人有違規云云，又對造肇
    事者張耀明亦於交通事故談話紀錄表中陳稱：渠駕駛ＶＳ－二一四五號自小客車
    由西往東欲右轉（南）往豐原方向行駛，渠有開啟右方向燈欲右轉時，後車由右
    後方也是欲右轉，由後強行右側急行右轉才於三豐與南村路口發生碰撞云云，有
    上開交通事故談話紀錄表一份可查。按後車駕駛者本應注意前車之行車狀況，且
    張耀明所駕駛之前車本在車道內縱未前行，然抗告人亦不得駛出邊線自其右側超
    車，且其於右側超車時確未注意到前車之行車狀況保持安全距離，因而肇事甚明
    。另抗告人雖拒絕簽收通知單，但依違反道路交通管理事件統一裁罰標準及處理
    細則之規定，視為已收受。從而，原處分機關交通部公路局臺中區監理所豐原監
    理站援引首揭規定裁處抗告人罰鍰新臺幣二千元，經核並無不當。抗告人抗告意
    旨，以對造肇事者張耀明為音啞人士，其右轉未打方向燈，談話紀錄表記載不實
    ，及抗告人係慢速會過前停駛車，並非右側超車等情，指摘原裁定不當，惟查，
    對造肇事者張耀明確於道路交通事故調查報告表之肇事經過欄及交通事故談話紀
    錄表中陳述伊有開右方向燈欲右轉，並分別簽名其上，自不得僅憑張耀明為音啞
    人士而否認其當時欲右轉時有開右方向燈之情事，且依卷附肇事現場之照片四禎
    觀之，確係抗告人欲自對造肇事者張耀明駕駛之汽車右側越過，又對造肇事者張
    耀明於交通事故談話紀錄表中陳述，行車時速為二十至四十公里，而抗告人於交
    通事故談話紀錄表中陳述，行車時速為十公里，果如抗告人所述當時其行車時速
    僅有十公里，自能注意到前車之行車狀況保持安全距離，又豈會撞及張耀明所駕
    駛汽車右側後視鏡、右前車門及右前車輪部位，顯見其當時自右側超車時，並未
    與前車保持適當間隔之安全距離，抗告人之抗告，為無理由，應予駁回。
四、據上論斷，應依道路交通案件處理辦法第二十六條、刑事訴訟法第四百十二條，
    裁定如主文。
中      華      民      國　  九十一     年      二       月   二十六   日
                                　　臺灣高等法院臺中分院刑事第一庭
                                        　審判長法  官　陳　紀　綱
                                                法　官  方  艤  駐
                                                法　官　陳　登　源
右正本證明與原本無異。
不得再抗告。
                                                書記官  林  桂  鳳
中      華      民      國　  九十一     年      三       月     一     日
                                                                        Ｆ
